【裁判字號】    97,審易,2764
【裁判日期】    980527
【裁判案由】    竊盜
【裁判全文】
臺灣高雄地方法院刑事判決            97年度審易字第2764號
公  訴  人  臺灣高雄地方法院檢察署檢察官
被      告  甲○○
                    現於臺灣.
上列被告因竊盜案件，經檢察官提起公訴（97年度偵字第27562
號、第31267 號），被告於本院準備程序進行中，就被訴犯罪事
實為有罪之陳述，經本院告知簡式審判程序意旨，並聽取公訴人
及被告之意見後，裁定依簡式審判程序審理，判決如下：
    主  文
甲○○犯竊盜罪，累犯，處有期徒刑參月。又犯攜帶兇器竊盜罪
，累犯，處有期徒刑柒月。應執行有期徒刑捌月。
    事  實
一、甲○○前於88年間，因竊盜等案件，由臺灣高等法院台南分
    院以90年度上更二字第408 號判處有期徒刑4 年確定，於民
    國97年3 月19日假釋期間付保護管束期滿視為執行完畢。詎
    其猶不知悔改，竟基於意圖為自己不法之所有，分別為下列
    竊盜行為：
(一)、於97年8 月4 日下午1 時25分許（起訴書所載時間有誤，應
    予更正），進入位在高雄縣鳳山市○○路285 號丙○○所經
    營之「天一中醫診所」，徒手竊取該診所抽屜內之現金新台
    幣(下同)5000 元，得手後離去。
(二)、又於97年9 月24日12時50分許，進入位在高雄縣鳳山市○○
    路16-4號乙○○所經營之「新華田內科診所」，在該診所一
    樓之診療室內，持該診所經營人所有、放置在該處之客觀上
    可供兇器使用之剪刀1 把，將抽屜撬開，而竊得現金共計
    4340元，得手後離去。嗣為乙○○自診所內監視器畫面發現
    ，報警後為警查獲，並自廁內水箱內起獲甲○○所藏放之上
    開贓款4340元，而悉上情。
二、案經高雄縣政府警察局鳳山分局報請臺灣高雄地方法院檢察
    署檢察官偵查起訴。
    理  由
一、本件被告甲○○所犯為死刑、無期徒刑或最輕本刑為3 年以
    上有期徒刑以外之罪，其於準備程序中就被訴事實為有罪之
    陳述，經法官告知簡式審判程序之旨，並聽取公訴人及被告
    之意見後，依刑事訴訟法第273 條之1 第1 項規定，裁定進
    行簡式審判程序，合先敘明。
二、上開犯罪事實，均業據被告坦承不諱，核與證人丙○○、乙
    ○○於警詢中證述情節相符，復有扣押物品目錄表及贓物認
    領保管單、照片8 張、扣案剪刀1 把（起訴書誤載為十字起
    子，應予更正）、竊盜案現場簡圖、內政部警政署刑事警察
    局97年9月10日刑紋字第 0970131596號鑑驗書在卷可稽，堪
    認被告自白與事實相符。本件事證明確，被告犯行均堪以認
    定，應依法論科。
三、按刑法第321 條第1 項第3 款之攜帶兇器竊盜罪，係以行為
    人攜帶兇器竊盜為其加重條件，此所謂兇器，其種類並無限
    制，凡客觀上足對人之生命、身體、安全構成威脅，具有危
    險性之兇器均屬之，且祇須行竊時攜帶此種具有危險性之兇
    器為已足，並不以攜帶之初有行兇之意圖為必要（最高法院
    79年台上字第5253號判例意旨參照）。經查，本件被告執犯
    犯罪事實一之(二)所用之剪刀1 把既足供撬開抽屜使用，顯見
    質地堅硬，而在客觀上足對人之生命、身體安全構成威脅，
    具有危險性，而可供兇器使用。是核被告於犯罪事實(一)所為
    ，係犯刑法第320 條第1 項之竊盜罪；於犯罪事實(二)所為，
    乃係犯刑法第321 條第1 項第3 款之攜帶兇器竊盜罪。被告
    所犯前開2 罪間，犯罪手法未盡相同，且時間有間、被害人
    不同、地點不同，顯係基於各別犯意所分別實行者，應予分
    論併罰。又被告前於88年間，因竊盜等案件，由臺灣高等法
    院台南分院以90年度上更二字第408 號判處有期徒刑4 年確
    定，於97年3 月19日假釋期間付保護管束期滿視為執行完畢
    乙情，有臺灣高等法院被告前案紀錄表在卷足按，被告於該
    徒刑執行完畢後，5 年以內故意再犯本案有期徒刑以上之各
    罪，均應論以累犯，並各加重其刑。
四、本院審酌被告不思以正當方式賺取財物，竟圖私慾兩次竊取
    他人財物，其中一次更以攜帶兇器之手段犯之，所為非僅害
    及他人財產權益，對於他人生命、身體安全及社會治安，均
    構成相當大之威脅，誠屬不該，素行非佳，業如前述，及兩
    次竊得財物之價值等情節，惟念被告於犯後坦承全數犯行，
    尚有悔意，暨其犯罪動機、目的、生活狀況等一切情狀，爰
    分別量處如主文所示之刑，並定應執行之刑。
五、扣案之剪刀1 把，雖為被告供犯本件犯罪事實(二)之竊盜犯行
    所用之物，然並非被告所有，爰不宣告沒收之，附此敘明。
據上論結，應依刑事訴訟法第273 條之1 第1 項、第299 條第1
項前段，刑法第320 條第1 項、第321 條第1 項第3款、第47條
第1 項、第51條第5 款，刑法施行法第1條之1 ，判決如主文。
本案經檢察官吳正中到庭執行職務。
中    華    民    國    98    年    5     月    27    日
                  刑事第十庭  法  官  吳金芳
以上正本證明與原本無異。
如不服本判決，應於收受本判決後10日內向本院提出上訴書狀，
其未具體敘述理由者，應於上訴期間屆滿後20日內，向本院補提
上訴理由書狀（須按他造當事人之人數附繕本，勿逕送上級法院
）。
中    華    民    國    98    年    5     月    27    日
                              書記官  許珈綺
附錄本判決論罪科刑法條：
中華民國刑法第320條
（普通竊盜罪、竊佔罪）
意圖為自己或第三人不法之所有，而竊取他人之動產者，為竊盜
罪，處 5 年以下有期徒刑、拘役或 5 百元以下罰金。
意圖為自己或第三人不法之利益，而竊佔他人之不動產者，依前
項之規定處斷。
前二項之未遂犯罰之。
中華民國刑法第321條
（加重竊盜罪）
犯竊盜罪而有左列情形之一者，處 6 月以上、 5 年以下有期徒刑：
一、於夜間侵入住宅或有人居住之建築物、船艦或隱匿其內而犯之者。
二、毀越門扇、牆垣或其他安全設備而犯之者。
三、攜帶兇器而犯之者。
四、結夥三人以上而犯之者。
五、乘火災、水災或其他災害之際而犯之者。
六、在車站或埠頭而犯之者。
前項之未遂犯罰之。


司法院資訊處製作；財團法人民間司法改革基金會備份。
